# 同一控制合并，追溯调整

提问人：一云 时间：2017-09-18 20:13:53
陈老师：请教一个问题：A公司 2016 年 9 月份同一控制合并了B公司（二者都受自然人陈某控制，陈某持股100%），B公司 2015 年初实收资本 300 万元， 2015 年 7 月陈某增资了 200 万，则 2015 年末B公司实收资本为 500 万元； 2016 年 3 月份B公司减资 200 万，则实收资本又变为 300 万元。
----------请问陈老师，在编制 2015 年-2017年A公司合并股东权益变动表时，对B公司增资又减资该如何列示？

回答人：chenyiwei
应当按照实际情况反映该项增资、减资过程，即 2015 年 7 月的增资应增加合并报表层面的资本公积，即股东对本合并主体的资本性投入； 2016 年 3 月的减资则按所支付的减资款依次冲减该日合并报表层面的资本公积、盈余公积和未分配利润。